臺灣新竹地方法院刑事判決
111年度原訴字第13號
公  訴  人  臺灣新竹地方檢察署檢察官
被      告  陳哲逸


指定辯護人  姚智瀚律師
上列被告因妨害公務等案件，經檢察官提起公訴（111年度偵字
第1610號），嗣被告於準備程序中就被訴事實為有罪之陳述，經
本院告知簡式審判程序之旨，並聽取被告與公訴人之意見後，本
院合議庭裁定由受命法官獨任進行簡式審判程序，判決如下：
    主  文
陳哲逸犯駕駛動力交通工具而吐氣所含酒精濃度達每公升零點二
五毫克以上罪，處有期徒刑貳月，如易科罰金，以新臺幣壹仟元
折算壹日；又犯駕駛動力交通工具妨害公務執行罪，處有期徒刑
陸月，如易科罰金，以新臺幣壹仟元折算壹日。
    事  實
一、陳哲逸明知飲酒後將導致注意能力減低、反應能力變慢，在
    此時如駕車行駛於道路上，隨時有致他人於死、傷之危險，
    且吐氣酒精濃度達每公升0.25毫克以上者，不得駕駛動力交
    通工具，竟於民國111年1月15日下午10時35分至11時10分許
    ，在新竹縣新埔鎮某處飲用含有酒精成分之保力達1瓶後，
    猶於同日下午11時10分許，騎乘車號000－000號之普通重型
    機車上路。嗣於翌（16）日上午3時32分許，行經新竹縣新
    豐鄉台15線與竹1線路口前，因陳哲逸將上開機車之車牌以
    口罩遮掩，適為新竹縣政府警察局新湖分局新豐分駐所所長
    劉俊廷及員警沈宗賢巡邏發覺，見狀遂上前攔查，詎陳哲逸
    為避免其酒後駕車之犯行遭查獲，明知劉俊廷及沈宗賢為依
    法執行職務之公務員，竟另行起意基於以駕駛動力交通工具
    妨害公務及傷害之犯意，發動上開機車加速離去並衝撞前方
    攔阻之員警劉俊廷及沈宗賢，致劉俊廷受有左手腕鈍挫傷、
    左手擦傷及右膝擦傷等傷害；致沈宗賢受有右膝部擦傷及右
    側手部擦傷等傷害，旋為警以妨害公務之現行犯予以逮捕，
    並於同（16）日上午3時37分許對其施以吐氣酒精濃度測試
    ，發現其吐氣酒精濃度測定值達每公升0.25毫克，而悉上情
    。
二、案經劉俊廷及沈宗賢訴由新竹縣政府警察局新湖分局報告臺
    灣新竹地方檢察署檢察官偵查起訴。
    理  由
一、訊據被告陳哲逸對於前揭犯罪事實均坦承不諱（院卷第127、134頁），並經證人即告訴人劉俊廷、沈宗賢於警詢中證述明確（偵卷第14-17頁），且有警員之職務報告、酒精測定紀錄表、新竹縣政府警察局舉發違反道路交通管理事件通知單、財團法人台灣商品檢測驗證中心呼氣酒精測試器檢定合格證書、告訴人沈宗賢之天主教仁慈醫療財團法人仁慈醫院診斷證明書、告訴人劉俊廷之天主教仁慈醫療財團法人仁慈醫院診斷證明書、證號查詢機車駕駛人電腦列印資料、車號000-000號普通重型機車之車輛詳細資料報表等在卷可查（偵卷第10、22-23、25-27、30-31頁），足認被告自白與事實相符，是本案事證明確，被告所為足堪認定，應予依法論科。
二、法律適用：
(一)新舊法比較：
　　按行為後法律有變更者，適用行為時之法律。但行為後之法
    律有利於行為人者，適用最有利於行為人之法律，刑法第2
    條第1項定有明文。查被告行為後，刑法第185條之3第1項已
    於111年1月30日修正生效，此次修正提高該條項之法定刑，
    並未較有利於被告，爰依刑法第2條第1項前段適用修正前之
    規定。
(二)核被告所為，係犯修正前刑法第185條之3第1項第1款之駕駛
    動力交通工具而吐氣所含酒精濃度達每公升0.25毫克以上罪
    、同法第277條第1項之傷害罪、同法第135條第3項第1款之
    駕駛動力交通工具妨害公務執行罪。又被告於遭員警攔查後
    ，另行起意為傷害罪、駕駛動力交通工具妨害公務執行罪，
    係於密切接近之時間、地點所實施，各行為之獨立性極為薄
    弱，依一般社會健全觀念，在時間差距上，難以強行分開，
    在刑法評價上，應以視為數個舉動之接續施行，而合為法律
    上一行為予以評價，較為合理，其以此等法律上一行為同時
    觸犯前揭2罪名，侵害數不同法益，為想像競合犯，應從一
    重之刑法第135條第3項第1款之駕駛動力交通工具妨害公務
    執行罪處斷。被告所犯上開2罪間，犯意各別，行為互殊，
    應予分論併罰。
三、量刑審酌：
(一)爰以行為人之責任為基礎，審酌被告就妨害公務之部分，未
    能體認公務員依法執行職務乃代表國家行使公權力，應予尊
    重，竟故意騎車衝撞員警而以此強暴方式妨害公務，更進而
    造成公務員受傷，其恣意挑戰公權力，視國家公權力為無物
    ，嚴重影響社會秩序及國家公權力之執行，更未能賠償告訴
    人等，所為應予非難；就酒後騎乘機車之部分，被告於服用
    酒類而酒測值超標之情況下，貿然騎乘機車於道路上，危害
    交通安全非輕，缺乏尊重其他用路人生命、身體和財產安全
    觀念，是就此2部分不為被告有利之考量，就犯後態度部分
    ，被告雖均坦承犯行，然於本院審理期間無故未到而遭本院
    通緝，故就此部分不為被告過於有利之考量，兼衡其素行、
    犯罪動機、目的、手段、所生危害，參以其審理中自陳之生
    活狀況、智識程度，及依相關臺灣高等法院被告前案紀錄表
    可知之品行等一切情狀，分別量處如主文所示之刑，並諭知
    易科罰金之折算標準。
(二)又按數罪併罰之案件，無庸於每一個案判決時定其應執行刑
    ，如待被告所犯數罪全部確定後，於執行時始由檢察官聲請
    法院裁定執行刑，不但能保障被告之聽審權，符合正當法律
    程序，更可提升刑罰之可預測性，減少不必要之重複裁判，
    避免違反一事不再理原則情事之發生（最高法院110年度台
    抗大字第489號裁定意旨參照），故被告本案雖犯數罪，為
    尊重上開最高法院刑事大法庭之統一見解，爰不另定其執行
    刑，併此敘明。
據上論斷，應依刑事訴訟法第273條之1第1項、第299條第1項前
段，判決如主文。
本案經檢察官馮品捷提起公訴，由檢察官邱宇謙、陳昭德到庭執
行職務。
中　　華　　民　　國　　111 　年　　9 　　月　　21　　日
                  刑事第一庭  法　官  李建慶  
以上正本證明與原本無異。  
如不服本判決應於收受送達後20日內向本院提出上訴書狀，並應
敘述具體理由；其未敘述上訴理由者，應於上訴期間屆滿後20日
內向本院補提理由書（均須按他造當事人之人數附繕本）「切勿
逕送上級法院」。告訴人或被害人如對於本判決不服者，應具備
理由請求檢察官上訴，其上訴期間之計算係以檢察官收受判決正
本之日期為準。
中　　華　　民　　國　　111 　年　　9 　　月　　22　　日
                              書記官  陳弘明


附錄本判決論罪法條：
修正前刑法第185條之3
駕駛動力交通工具而有下列情形之一者，處2年以下有期徒刑，
得併科20萬元以下罰金：
一、吐氣所含酒精濃度達每公升零點二五毫克或血液中酒精濃度
    達百分之零點零五以上。
二、有前款以外之其他情事足認服用酒類或其他相類之物，致不
    能安全駕駛。
三、服用毒品、麻醉藥品或其他相類之物，致不能安全駕駛。
因而致人於死者，處3年以上10年以下有期徒刑；致重傷者，處1
年以上7年以下有期徒刑。
曾犯本條或陸海空軍刑法第54條之罪，經有罪判決確定或經緩起
訴處分確定，於五年內再犯第1項之罪因而致人於死者，處無期
徒刑或5年以上有期徒刑；致重傷者，處3年以上10年以下有期徒
刑。
刑法第135條
對於公務員依法執行職務時，施強暴脅迫者，處3年以下有期徒
刑、拘役或30萬元以下罰金。
意圖使公務員執行一定之職務或妨害其依法執行一定之職務或使
公務員辭職，而施強暴脅迫者，亦同。
犯前二項之罪而有下列情形之一者，處6月以上5年以下有期徒刑
：
一、以駕駛動力交通工具犯之。
二、意圖供行使之用而攜帶兇器或其他危險物品犯之。
犯前三項之罪，因而致公務員於死者，處無期徒刑或7年以上有
期徒刑；致重傷者，處3年以上10年以下有期徒刑。
刑法第277條
傷害人之身體或健康者，處5年以下有期徒刑、拘役或50萬元以
下罰金。
犯前項之罪，因而致人於死者，處無期徒刑或7年以上有期徒刑
；致重傷者，處3年以上10年以下有期徒刑。